pt-PT: Equipamento > Ferramentas > Alicates/cortadores > X-atos: Facas de lâmina fixa; Facas de lâmina retrátil
tr: Hırdavat > Aletler > Kesiciler > Çok Amaçlı Bıçaklar: Sabit Bıçaklı Bıçaklar; Geri Çekilebilir Bıçaklı Bıçaklar
lt-LT: Techninė įranga > Įrankiai > Pjovikliai > Statybiniai peiliai: Peiliai fiksuotomis ašmenimis; Peiliai ištraukiamomis ašmenimis
en: Hardware > Tools > Cutters > Utility Knives: Fixed Blade Knives; Retractable Blade Knives
sv: Metallprodukter > Verktyg > Skärare > Mattknivar: Knivar med fasta blad; Knivar med infällbara blad
zh-CN: 五金/硬件 > 工具 > 刀具 > 美工刀: 固定刃刀; 伸缩刃刀
nb: Maskinvare > Verktøy > Kuttere > Snekkerkniver: Kniver med fast blad; Uttrekkbare kniver
es: Bricolaje > Herramientas > Cortadores > Cúters: Cúters de hoja fija; Cúters de hoja retráctil
hr-HR: Željezarija > Alati > Rezači > Višenamjenski noževi: Noževi s fiksnom oštricom; Noževi s uvlačivom oštricom
ro-RO: Feronerie > Unelte > Dispozitive pentru tăiat > Cuțite utilitare: Cuțite cu lamă fixă; Cuțite cu lamă retractabilă
fr: Quincaillerie > Outils > Outils de coupe > Cutters: Couteaux à lame fixe; Couteaux à lame rétractable
da: Isenkram > Redskaber > Arbejdssakse > Hobbyknive: Faste knive; Udtrækkelige knive
hu: Hardver > Szerszámok > Vágók > Segédkések: Rögzített pengéjű kések; Visszahúzható pengéjű kések
it: Articoli di ferramenta > Utensili > Attrezzi per taglio > Coltelli multiuso: Coltelli a lama fissa; Coltelli a lama retrattile
pl: Sprzęt > Narzędzia > Przecinaki > Noże introligatorskie: Noże z ostrzem stałym; Noże z ostrzem chowanym
nl: Bouwmaterialen > Gereedschap > Snijwerktuigen > Hobbymessen: Messen met vaste bladen; Messen met intrekbare bladen
el: Υλικά κατασκευών > Εργαλεία > Κόπτες > Μαχαίρια πολλαπλών χρήσεων: Μαχαίρια με σταθερή λεπίδα; Μαχαίρια με ανασυρόμενη λεπίδα
pt-BR: Ferragens > Ferramentas > Cortadores > Facas utilitárias: Facas de lâmina fixa; Facas de lâmina retrátil
th: ฮาร์ดแวร์ > เครื่องมือ > ที่ตัด > มีดสารพัดประโยชน์: มีดแบบใบมีดคงที่; มีดแบบเก็บใบมีดได้
ru: Оборудование и технические изделия > Инструменты > Режущие инструменты > Строительные ножи: Ножи с фиксированным лезвием; Ножи с выдвижным лезвием
de: Heimwerkerbedarf > Werkzeuge > Schneidegeräte > Cutter: Messer mit feststehender Klinge; Messer mit einziehbarer Klinge
ja: DIY用品 > 工具 > カッター > カッターナイフ: 固定刃ナイフ; 格納式ブレードナイフ
bg-BG: Железария > Инструменти > Резачки > Помощни ножове: Ножове с фиксирано острие; Ножове с прибиращо се острие
sk-SK: Náradie > Nástroje > Kliešte > Univerzálne nože: Nože s pevnou čepeľou; Nože s vysúvacou čepeľou
ko: 철물 > 도구 > 절단기 > 만능 나이프: 고정 칼날 나이프; 리트랙터블 칼날 나이프
zh-TW: 硬體 > 工具 > 刀具 > 多用途刀: 直刀; 伸縮刀
sl-SI: Gradbena oprema > Orodja > Rezalniki > Tapetniški noži: Noži s fiksnim rezilom; Noži z zložljivim rezilom
cs: Kutilství a řemeslo > Nářadí a nástroje > Střihací a řezací nástroje > Odlamovací nože: Nože s pevnou čepelí; Nože se zasouvací čepelí
vi: Phần cứng > Công cụ > Thiết bị cắt > Dao rọc giấy: Dao có lưỡi cố định; Dao có lưỡi có thể thu vào
fi: Rakentaminen > Työkalut > Leikkurit > Mattoveitset: Leikkuuveitset; Sisäänvedettävät leikkuuveitset